【裁判字號】    97,抗,958
【裁判日期】    970714
【裁判案由】    停止強制執行
【裁判全文】
臺灣高等法院民事裁定                   97年度抗字第958號
再抗告人  乙○○
代 理 人  李承訓律師
          陽文瑜律師
上列再抗告人與相對人甲○○等間，因停止強制執行事件，對於
中華民國97年 6月16日本院所為裁定，提起再抗告，茲裁定如下
：
    主  文
再抗告駁回。
再抗告訴訟費用由再抗告人負擔。
    理  由
一、按：抗告法院之裁定，以抗告不合法而駁回者，不得再為抗
    告。但得向原法院提出異議。前項異議，準用第484條第2項
    及第 3項之規定。除前二項之情形外，對於抗告法院之裁定
    再為抗告，僅得以其適用法規顯有錯誤為理由，並經原法院
    之許可者為限，民事訴訟法第486條第2、3、4項定有明文。
二、本件再抗告人以本院前揭裁定，未通知補正抗告理由，逕駁
    回其抗告，適用法規顯有有錯誤，提起再抗告；經查：本院
    以：
(一)按：判決如有誤寫、誤算或其他類此之顯然錯誤者，法院得
    依聲請或一職權以裁定更正，其正本與原本不符者亦同，民
    事訴訟法第232條第1項定有明文；此項規定，於裁定準用之
    ，同法第 239條亦有明文。而所謂顯然錯誤，乃指判決中所
    表示者與法院本來之意思顯然不符者而言，有最高法院41年
    度臺抗字第66號判例意旨，可資參照。
(二)民國(以下同)97年4月16日原法院97年度聲字第548號民事裁
    定之理由欄內第四項記載：「…是本院96年度重訴字第 175
    號債務人異議之訴事件至判決確定之期間約為 4年之久。再
    相對人聲請強制執行之拍賣最高限額抵押權 5,000萬元之拍
    賣抵押物裁定，債權額為 5,000萬元，故就相對人如因上開
    強制執行程序暫予停止，可能受到之損害，因執行標的物僅
    有一筆不動產，故停止執行後，不僅是超過24,774,550元不
    能即時受償，連聲請人所不爭執之24,774,550元之部分亦須
    連同停止，故其不能即時受償數額應以 5,000萬元計算利息
    損失，則參考法定利息為週年利率5%，故以週年利率5%為計
    算基準，計算後之擔保金額應為100萬元(即5,000萬×5%×4
    =100萬元）；…」，依上開算式計算，所得金額應為新臺幣
    (以下同）10,000,000元(計算式：50,000,000×5%×4=10,0
    00,000元），足見原法院審認抗告人所應供擔保之金額為10
    ,000,000元，其裁定理由欄第四項有關：「…計算後之擔保
    金額應為100萬元（即5,000萬×5%×4＝100萬元）；…。」
    ，與法院本來之意思顯然不符，主文所載抗告人供擔保新臺
    幣壹佰萬元，應屬誤算所致，至為明確。
(三)從而，97年5月8日原法院97年度聲字第548號裁定，將97年4
    月16日原法院97年度聲字第 548號裁定主文及理由欄，聲請
    人供擔保新臺幣壹佰萬元，更正為壹仟萬元，核無違誤等為
    由，駁回再抗告人之抗告。
三、綜上所述，本院所為前揭裁定，並無適用法規顯有錯誤情事
    ，再抗告意旨以本院前揭裁定，未通知補正抗告理由，逕駁
    回其抗告，適用法規顯有有錯誤，提起再抗告，顯不合法，
    不應許可，應予駁回。
四、據上論結，本件再抗告為不合法，爰依民事訴訟法第 486條
    第6項、第436條之3第3項之規定，裁定如主文。
中    華    民    國    97    年    7     月    14    日
                    民事第五庭
                        審判長法  官  魏麗娟
                              法  官  梁宏哲
                              法  官  陳博享
正本係照原本作成。
如不服本裁定，應於收受送達後10日內向本院提出抗告狀，並應
繳納抗告費新台幣１千元。
中    華    民    國    97    年    7     月    17    日
                              書記官  鄭靜如


司法院資訊處製作；財團法人民間司法改革基金會備份。
